Inventaris van het archief van het Ministerie van Landbouw, Visserij en Voedselvoorziening: Regeringscommissariaat voor de Buitenlandse Agrarische Aangelegenheden (ReCoBAA), (1945) 1946-1950 (1951)
Nationaal Archief, Den Haag
- STUKKEN BETREFFENDE BIJZONDERE ONDERWERPEN., B
  - TAAKUITOEFENING., III
    - EXPORT EN IMPORT VAN HULPMIDDELEN, GRONDSTOFFEN EN PRODUKTEN., B
      - Grondstoffen en produkten., 2
        - Voedingsmiddelen, bereide en conserven.
          - Conserven., II
            - Vleesconserven., c
              - Stukken betreffende de bemiddeling bij de export van vleesconserven naar het buitenland., 1947-1950; 1096-1104; 9 omslagen
                - Cuba, 1947-1950, 1096
                - Duitsland, 1946-1948, 1097
                - Griekenland, 1949-1950, 1098
                - Indonesië, 1947-1949, 1099
                - Israël, 1947-1950, 1100
                - Maleisië, 1947-1948, 1101
                - Tsjechoslowakije, 1948-1949, 1102
                - Zweden, 1947-1950, 1103
                - Zwitserland, 1948, 1104
              - Stukken betreffende de vaststelling van het contingent door de afdeling Buitenlandse Handelsaangelegenheden, voor de export van vleesconserven naar de Franse Koloniën., 1948-1950; 1105; 1 omslag
              - Stukken betreffende de bemiddeling bij de import van vleesconserven vanuit het buitenland., 1946-1950; 1106-1114; 9 omslagen
                - België, 1947-1949, 1106
                - Brazilië, 1946, 1107
                - Canada, 1947-1949, 1108
                - Duitsland, 1949, 1109
                - Engeland, 1948-1950, 1110
                - Ierland, 1947-1949, 1111
                - Indonesië, 1949-1950, 1112
                - Mexico, 1949, 1113
                - Verenigde Staten van Amerika, 1947-1949, 1114
              - Stukken betreffende de voorbereiding voor de financiëring door de Centrale Dienst In- en Uitvoer van het Ministerie van Economische Zaken, voor de import van vleesconserven vanuit Argentinië., 1947-1949; 1115; 1 omslag
            - Vruchtenconserven., d
              - Stukken betreffende de bemiddeling bij de export van vruchtenconserven naar het buitenland., 1946-1950; 1116-1124; 9 omslagen
                - Engeland, 1946-1950, 1116
                - Finland, 1947-1950, 1117
                - Frankrijk, 1948-1950, 1118
                - Ierland, 1947-1949, 1119
                - Oostenrijk, 1950, 1120
                - Verenigde Staten van Amerika, 1950-1951, 1121
                - IJsland, 1948-1950, 1122
                - Zuid-Afrika, 1947-1950, 1123
                - Zwitserland, 1947, 1124
              - Stukken betreffende de bemiddeling bij de import van vruchtenconserven vanuit het buitenland., 1946-1950; 1125-1126; 2 omslagen
                - Griekenland, 1946, 1125
                - Spanje, 1946-1950, 1126
              - Stukken betreffende de voorbereiding bij de toewijzing van allocaties door de Internationale Nood Voedsel Raad (I.E.F.C.), voor de import van gedroogde zuidvruchten vanuit het buitenland in Nederland., 1946; 1127; 1 omslag
          - Geconcentreerde plantaardige voedingsmiddelen: Soeppreparaten., III
            - Stukken betreffende de bemiddeling bij de export van soeppreparaten naar het buitenland., 1947-1950; 1128-1133; 6 omslagen
              - België, 1948-1949, 1128
              - Duitsland, 1947-1948, 1129
              - Engeland, 1948-1949, 1130
              - Griekenland, 1947, 1131
              - Verenigde Staten van Amerika, 1950, 1132
              - Zweden, 1950, 1133
            - Stukken betreffende de vaststelling van de wijze van betaling door de afdeling Buitenlandse Handelsaangelegenheden, voor de export van soeppreparaten naar Israël., 1948; 1134; 1 omslag
            - Stukken betreffende de bemiddeling bij de import van soeppreparaten vanuit het buitenland., 1946-1950; 1135-1137; 3 omslagen
              - België, 1948-1949, 1135
              - Canada, 1946, 1136
              - Zwitserland, 1946-1950, 1137
          - Graanverwerking., IV
            - Beschuit., a
              - Stukken betreffende de bemiddeling bij de export van beschuit naar het buitenland., 1947-1948; 1138-1139; 1 omslag 2 stukken
                - Engeland, 1947, 1138; 2 stukken
                - Zweden, 1948, 1139
              - Stukken betreffende de vaststelling van het contingent door de afdeling Buitenlandse Handelsaangelegenheden, voor de export van beschuit naar Frankrijk., 1950-1951; 1140; 1 omslag
              - Stukken betreffende de vaststelling van de prijzen door de afdeling Buitenlandse Handelsaangelegenheden, voor de export van beschuit naar België., 1948-1949; 1141; 1 omslag
            - Biscuit., b
              - Stukken betreffende de bemiddeling bij de export van biscuit naar het buitenland., 1946-1951; 1142-1154; 13 omslagen
                - Birma, 1946, 1142
                - Brazilië, 1947, 1143
                - Canada, 1949-1950, 1144
                - Denemarken, 1947-1948, 1145
                - Duitsland, 1949-1950, 1146
                - Engeland, 1946-1951, 1147
                - Franse Overzeese Gebiedsdelen, 1948-1950, 1148
                - Ierland, 1947-1948, 1149
                - India, 1947, 1150
                - Spanje, 1947-1949, 1151
                - Thailand, 1949-1950, 1152
                - Zuid-Afrika, 1948-1950, 1153
                - Zweden, 1949-1950, 1154
            - Koek., c
              - Stukken betreffende de bemiddeling bij de export van koek naar het buitenland., 1946-1950; 1155-1158; 4 omslagen
                - Engeland, 1949-1950, 1155
                - Franse Overzeese Gebiedsdelen, 1950, 1156
                - Verenigde Staten van Amerika, 1947, 1157
                - Zweden, 1946-1948, 1158
              - Stukken betreffende de vaststelling van de prijzen door de afdeling Buitenlandse Handelsaangelegenheden, voor de export van koek naar het buitenland., 1948-1950; 1159-1160; 2 omslagen
                - België, 1948, 1159
                - Duitsland, 1949-1950, 1160
            - Macaroni., d
              - Stukken betreffende de bemiddeling bij de export van macaroni naar het buitenland., 1948-1950; 1161-1162; 2 omslagen
                - België, 1948-1950, 1161
                - IJsland, 1949, 1162
            - Puddingpoeder., e
              - Stukken betreffende de bemiddeling bij de export van puddingpoeder naar het buitenland., 1946-1950; 1163-1166; 4 omslagen
                - Engeland, 1947-1950, 1163
                - Saoedi-Arabië, 1947, 1164
                - Zuid-Afrika, 1947, 1165
                - Zwitserland, 1946-1949, 1166
          - Minerale voedingsmiddelen: Zout., V
            - Stukken betreffende de bemiddeling bij de import van zout vanuit Engeland., 1947-1951; 1167; 1 omslag
          - Specerijen en kruiden., VI
            - Algemeen., a
              - Stukken betreffende de bemiddeling bij de export van specerijen en kruiden naar IJsland., 1949; 1168; 1 omslag
              - Stukken betreffende de bemiddeling bij de import van specerijen en kruiden vanuit Indonesië., 1946-1950; 1169; 1 omslag
              - Stukken betreffende de voorbereiding tot de vaststelling van het contingent door de Centrale Dienst In- en Uitvoer van het Ministerie van Economische Zaken, voor de import van specerijen vanuit Frankrijk., 1947; 1170; 1 omslag
            - Gember., b
              - Stukken betreffende de vaststelling van de prijzen door de afdeling Buitenlandse Handelsaangelegenheden, voor de import van gember vanuit China., 1946; 1171; 1 omslag
            - Mosterd., c
              - Stukken betreffende de bemiddeling bij de export van mosterd naar het buitenland., 1949-1950; 1172-1173; 2 omslagen 2 stukken
                - België, 1950, 1172; 2 stukken
                - Duitsland, 1949, 1173
            - Nootmuskaat., d
              - Stukken betreffende de bemiddeling bij de export van nootmuskaat naar Frankrijk., 1947-1949; 1174; 1 omslag
            - Peper., e
              - Stukken betreffende de bemiddeling bij de export van peper naar Spanje., 1946; 1175; 1 omslag
              - Stukken betreffende de bemiddeling bij de import van peper vanuit Brits-Indië., 1946; 1176; 1 omslag
            - Vanille., f
              - Stukken betreffende de bemiddeling bij de export van vanille naar Zweden., 1947; 1177; 1 omslag
          - Suiker., VII
            - Algemeen., a
              - Stukken betreffende de bemiddeling bij de export van suiker naar het buitenland., 1947-1949; 1178-1183; 6 omslagen
                - Bahrein, 1948, 1178
                - Curaçao, 1947, 1179
                - Frankrijk, 1947-1949, 1180
                - Griekenland, 1948-1949, 1181
                - Italië, 1949, 1182
                - Zwitserland, 1948, 1183
              - Stukken betreffende de voorbereiding bij de toewijzing van allocaties door de Internationale Nood Voedsel Raad (I.E.F.C.), voor de export van suiker door Nederland naar het buitenland., 1947-1948; 1184; 1 omslag
              - Stukken betreffende de vaststelling van de wijze van betaling door de afdeling Buitenlandse Handelsaangelegenheden, voor de export van suiker naar Turkije., 1947-1948; 1185; 1 omslag
              - Stukken betreffende de bemiddeling bij de import van suiker vanuit het buitenland., 1946-1949; 1186-1191; 5 omslagen 2 stukken
                - Brazilië, 1947-1949, 1186
                - Cuba, 1946-1948, 1187
                - Denemarken, 1947, 1188
                - Indonesië, 1947-1949, 1189
                - Mexico, 1949, 1190
                - Tsjechoslowakije, 1949, 1191; 2 stukken
              - Stukken betreffende de bemiddeling bij de import van suiker bestemd voor re-export naar het buitenland, na raffinage in Nederland., 1946-1948; 1192; 1 omslag
            - Suikerwerk., b
              - Stukken betreffende de bemiddeling bij de export van suikerwerk naar het buitenland., 1946-1950; 1193-1201; 9 omslagen
                - België, 1948, 1193
                - Denemarken, 1948, 1194
                - Engeland, 1946-1948, 1195
                - Frankrijk, 1947-1948, 1196
                - Ierland, 1947-1948, 1197
                - Marokko, 1947-1948, 1198
                - Pakistan, 1950, 1199
                - IJsland, 1948, 1200
                - Zweden, 1948, 1201
              - Stukken betreffende de vaststelling van de prijzen door de afdeling Buitenlandse Handelsaangelegenheden, voor de export van suikerwerk naar het Buitenland., 1947; 1202-1203; 2 omslagen
                - Engeland, 1947, 1202
                - Tsjechoslowakije, 1947, 1203
              - Stukken betreffende de bemiddeling bij de import van suikerwerk vanuit België., 1948-1949; 1204; 1 omslag
              - Stukken betreffende de verhoging van het contingent door de afdeling Buitenlandse Handelsaangelegenheden, voor de import van suikerwerk vanuit Frankrijk., 1947-1948; 1205; 1 omslag
          - Vitaminen., VIII
            - Stukken betreffende de bemiddeling bij de export van vitaminen naar het buitenland., 1947-1949; 1206-1211; 6 omslagen
              - België, 1949, 1206
              - Canada, 1947-1948, 1207
              - Denemarken, 1949, 1208
              - Duitsland, 1947, 1209
              - Frankrijk, 1948-1949, 1210
              - Indonesië, 1947, 1211
            - Stukken betreffende de bemiddeling bij de import van vitaminen vanuit het buitenland., 1947-1950; 1212-1216; 5 omslagen
              - Denemarken, 1947-1948, 1212
              - Noorwegen, 1948-1950, 1213
              - Spanje, 1948, 1214
              - Verenigde Staten van Amerika, 1947-1950, 1215
              - Zuid-Afrika, 1948-1950, 1216
            - Stukken betreffende de voorbereiding bij de vaststelling van het contingent door het Bedrijfschap voor Granen, Zaden en Peulvruchten, voor de import van vitaminen vanuit Engeland., 1949; 1217; 1 omslag
          - Zetmeelhoudende voedingsmiddelen., IX
            - Algemeen., a
              - Stukken betreffende de bemiddeling bij de export van zetmeelhoudende voedingsmiddelen naar het buitenland., 1947-1951; 1218-1222; 5 omslagen
                - Duitsland, 1949-1950, 1218
                - Engeland, 1947-1950, 1219
                - Frankrijk, 1947-1951, 1220
                - Gibralter, 1950, 1221
                - Spanje, 1947-1949, 1222
              - Stukken betreffende de bemiddeling bij de import van zetmeelhoudende voedingsmiddelen vanuit Spanje., 1947-1949; 1223; 1 omslag
              - Stukken betreffende de voorbereiding bij de financiering door de Centrale Dienst In- en Uitvoer van het Ministerie van Economische Zaken, voor de import van zetmeelhoudende voedingsmiddelen vanuit Duitsland., 1947-1949; 1224; 2 stukken
            - Aardappelmeel., b
              - Stukken betreffende de bemiddeling bij de export van aardappelmeel naar het buitenland., 1946-1950; 1225-1239; 15 omslagen
                - Afrika, Noord, 1949-1950, 1225
                - Amerika, Zuid, 1946, 1226
                - België, 1946-1948, 1227
                - Brazilië, 1949-1950, 1228
                - Canada, 1946-1947, 1229
                - Duitsland, 1946-1949, 1230
                - Egypte, 1947-1948, 1231
                - Engeland, 1946-1950, 1232
                - Finland, 1947-1949, 1233
                - Frankrijk, 1947-1949, 1234
                - Griekenland, 1949, 1235
                - Italië, 1946, 1236
                - Uruguay, 1949, 1237
                - Zweden, 1947-1948, 1238
                - Zwitserland, 1947-1950, 1239
              - Stukken betreffende de vaststelling van de prijzen door de afdeling Buitenlandse Handelsaangelegenheden, voor de export van aardappelmeel naar Peru., 1949; 1240; 1 omslag
            - Tarwemeel., c
              - Stukken betreffende de bemiddeling bij de import van tarwemeel vanuit het buitenland., 1947-1949; 1241-1243; 1 omslag 4 stukken
                - Australië, 1947, 1241; 2 stukken
                - Canada, 1949, 1242; 2 stukken
                - Verenigde Staten van Amerika, 1948-1949, 1243
        - Vruchten.
          - Fruit., I
            - Algemeen., a
              - Stukken betreffende de bemiddeling bij de export van fruit naar België., 1946-1950; 1244; 1 omslag
              - Stukken betreffende de bemiddeling bij de import van fruit vanuit het buitenland., 1946-1949; 1245-1247; 2 omslagen 2 stukken
                - België, 1949, 1245
                - Italië, 1947-1948, 1246
                - Zuid-Afrika, 1946, 1247; 2 stukken
              - Stukken betreffende de financiering door de afdeling Buitenlandse Handelsaangelegenheden, voor de import van fruit vanuit de Verenigde Staten van Amerika., 1947-1948; 1248; 1 omslag
            - Noten., b
              - Aardnoten., ba
                - Stukken betreffende de bemiddeling bij de import van aardnoten vanuit het buitenland., 1948-1950; 1249-1251; 2 omslagen 2 stukken
                - Brazilië, 1948, 1249
                - China, 1950, 1250; 2 stukken
                - Frankrijk, 1950, 1251
              - Amandelen., bb
                - Stukken betreffende de bemiddeling bij de import van amandelen vanuit het buitenland., 1947-1949; 1252-1256; 3 omslagen 3 stukken
                - België, 1948, 1252; 2 stukken
                - Duitsland, 1949, 1253
                - Rusland, 1947, 1254
                - Spanje, 1947-1948, 1255
                - Tsjechoslowakije, 1948, 1256; 1 stuk
            - Palmvruchten., c
              - Cocosnoten en copra., ca
                - Stukken betreffende de bemiddeling bij de export van copra naar het buitenland., 1948-1949; 1257-1258; 2 omslagen
                - Columbia, 1949, 1257
                - Tsjechoslowakije, 1947-1948, 1258
                - Stukken betreffende de bemiddeling bij de import van copra en cocosnoten vanuit het buitenland., 1946-1949; 1259-1261; 3 omslagen
                - Indonesië, 1946, 1259
                - Philippijnen, 1946, 1260
                - Suriname, 1949, 1261
              - Olijven., cb
                - Stukken betreffende de bemiddeling bij de import van olijven vanuit Spanje., 1947; 1262; 1 omslag
            - Pitvruchten., d
              - Appels., da
                - Stukken betreffende de bemiddeling bij de export van appels naar het buitenland., 1947-1948; 1263-1265; 2 omslagen 1 stuk
                - Frankrijk, 1947, 1263
                - Spanje, 1947, 1264; 1 stuk
                - Zweden, 1947-1948, 1265
                - Stukken betreffende de voorbereiding tot de vaststelling van de prijzen door Engeland, voor de import van appels vanuit Nederland., 1947-1948; 1266; 1 omslag
                - Stukken betreffende de bemiddeling bij de import van appels vanuit het buitenland., 1947-1950; 1267-1269; 1 omslag 3 stukken
                - Argentinië, 1949, 1267; 1 stuk
                - België, 1950, 1268; 2 stukken
                - Zwitserland, 1947-1948, 1269
              - Kersen., db
                - Stukken betreffende de bemiddeling bij de export van kersen naar Engeland., 1947-1948; 1270; 1 omslag
                - Stukken betreffende de vaststelling van de prijzen door de afdeling Buitenlandse Handelsaangelegenheden, voor de import van kersen vanuit België., 1947-1948; 1271; 1 omslag
              - Peren., dc
                - Stukken betreffende de voorbereiding tot de verhoging van het contingent door Engeland, voor de import van peren vanuit Nederland., 1948-1949; 1272; 1 omslag
              - Perziken., dd
                - Stukken betreffende de bemiddeling bij de export van perziken naar Zweden., 1950; 1273; 2 stukken
                - Stukken betreffende de bemiddeling bij de import van perziken vanuit Frankrijk., 1950; 1274; 2 stukken
            - Zuidvruchten., e
              - Algemeen., ea
                - Stukken betreffende de bemiddeling bij de import van zuidvruchten vanuit het buitenland., 1946-1948; 1275-1281; 7 omslagen
                - Egypte, 1947-1948, 1275
                - Frankrijk, 1946, 1276
                - Israël, 1947-1948, 1277
                - Italië, 1946-1948, 1278
                - Spanje, 1946-1948, 1279
                - Suriname, 1946-1948, 1280
                - Uruguay, 1946-1947, 1281
              - Sinaasappelen., eb
                - Stukken betreffende de bemiddeling bij de import van sinaasappelen vanuit het buitenland., 1946-1950; 1282-1287; 5 omslagen 2 stukken
                - Brazilië, 1947, 1282
                - Egypte, 1946, 1283; 2 stukken
                - Griekenland, 1946, 1284
                - Spanje, 1946-1949, 1285-1286
                - 1946-1947, 1285
                - 1948-1949, 1286
                - Zuid-Afrika, 1948-1949, 1287
- ONDERZOEK EN VOORLICHTING., C
  - ONDERZOEK., 1
    - EXPORTBEPALINGEN.
      - Stukken betreffende de exportbepalingen in het buitenland., 1947-1949; 1288-1297; 9 omslagen 1 stuk
        - Angola, 1948, 1288; 1 stuk
        - Brazilië, 1947, 1289
        - Chili, 1949, 1290
        - China, 1948, 1291
        - Duitsland, 1947, 1292
        - Frankrijk, 1947, 1293
        - Ierland, 1947-1948, 1294
        - Portugal, 1947, 1295
        - Verenigde Staten, 1947-1948, 1296
        - Zwitserland, 1948, 1297
    - IMPORTBEPALINGEN.
      - Algemeen., I
        - Stukken betreffende de importbepalingen in het buitenland., 1947-1950; 1298-1308; 8 omslagen 3 stukken
          - Brazilië, 1948-1950, 1298
          - Chili, 1950, 1299
          - Denemarken, 1949, 1300; 1 stuk
          - Ierland, 1948, 1301
          - India, 1947-1950, 1302
          - Irak, 1948, 1303
          - Iran, 1950, 1304
          - Israël, 1947, 1305
          - Italië, 1947-1950, 1306
          - Nicaragua, 1950, 1307; 1 stuk
          - Zweden, 1947, 1308; 1 stuk
      - Coloradokever., II
        - Stukken betreffende de importbepalingen ten aanzien van de coloradokever in het buitenland., 1946-1951; 1309-1319; 10 omslagen 1 stuk
          - België, 1946-1950, 1309
          - Denemarken, 1946-1948, 1310
          - Duitsland, 1947-1950, 1311
          - Engeland, 1947-1950, 1312
          - Geurnsey en Jersey, 1946, 1313
          - Hongarije, 1948, 1314
          - Ierland, 1946-1949, 1315
          - Oostenrijk, 1948-1951, 1316
          - Polen, 1950, 1317
          - Portugal, 1949, 1318; 1 stuk
          - Tsjechoslowakije, 1947, 1319
      - Invoerrechten., III
        - Stukken betreffende de invoerrechten in het buitenland., 1946-1950; 1320-1343; 22 omslagen 2 stukken
          - Afrika, Noord, 1948, 1320
          - Angola, 1949, 1321
          - Argentinië, 1948-1949, 1322; 1 stuk
          - Brazilië, 1946, 1323; 1 stuk
          - Ceylon, 1949, 1324
          - Costa Rica, 1947, 1325
          - Cuba, 1948, 1326
          - Duitsland, 1947-1950, 1327
          - Egypte, 1947-1950, 1328
          - El Salvador, 1948, 1329
          - Engeland, 1946-1950, 1330
          - Frankrijk, 1947, 1331
          - Italië, 1949, 1332
          - Mexico, 1947-1948, 1333
          - Nicaragua, 1949, 1334
          - Noorwegen, 1946-1947, 1335
          - Portugal, 1949-1950, 1336
          - Thailand, 1949, 1337
          - Tsjechoslowakije, 1947-1948, 1338
          - Turkije, 1947-1950, 1339
          - Venezuela, 1947-1950, 1340
          - Verenigde Staten van Amerika, 1947-1950, 1341
          - Zweden, 1949, 1342
          - Zwitserland., 1343
      - Phytopathologische., IV
        - Stukken betreffende de phytopathologische importbepalingen in het buitenland., 1945-1951; 1344-1376; 33 omslagen
          - Algerije, 1949-1950, 1344
          - Argentinië, 1946-1949, 1345
          - Australië, 1946-1950, 1346
          - België, 1946-1950, 1347
          - Brazilië, 1947-1950, 1348
          - Bulgarije, 1948-1949, 1349
          - Canada, 1946-1950, 1350
          - Chili, 1946-1950, 1351
          - Duitsland, 1948-1950, 1352
          - Egypte, 1947-1950, 1353
          - Engeland, 1946-1950, 1354
          - Finland, 1948-1950, 1355
          - Frankrijk, 1945-1950, 1356
          - Ierland, 1946-1951, 1357
          - Italië, 1948-1949, 1358
          - Jamaica, 1949, 1359
          - Joegoslavië, 1948, 1360
          - Marokko, 1846-1951, 1361
          - Mexico, 1946-1950, 1362
          - Nieuw-Zeeland, 1950, 1363
          - Noorwegen, 1946-1947, 1364
          - Oostenrijk, 1948-1950, 1365
          - Polen, 1949, 1366
          - Portugal, 1946-1947, 1367
          - Rusland, 1946, 1368
          - Turkije, 1946, 1369
          - Verenigde Staten van Amerika, 1945-1950, 1370-1373
            - 05-10-1945 t/m 22-05-1947, 1370
            - 10-06-1947 t/m 24-12-1947, 1371
            - 08-02-1948 t/m 08-12-1948, 1372
            - 13-01-1949 t/m 08-12-1950, 1373
          - IJsland, 1949, 1374
          - Zweden, 1946-1950, 1375
          - Zwitserland, 1948-1950, 1376
      - San Jose schildluis., V
        - Stukken betreffende de importbepalingen ten aanzien van de San Jose schildluis in het buitenland., 1946-1951; 1377-1382; 6 omslagen
          - België, 1947-1950, 1377
          - Denemarken, 1950, 1378
          - Frankrijk, 1946-1947, 1379
          - Italië, 1950, 1380
          - Zwitserland. 1946-1951, 1381-1382
            - 04-05-1946 t/m 06-05-1947, 1381
            - 19-05-1947 t/m 02-02-1951, 1382
      - Veterinaire., VI
        - Stukken betreffende de veterinaire importbepalingen in het buitenland., 1946-1950; 1383-1400; 18 omslagen
          - Argentinië, 1947-1950, 1383
          - Australië, 1948, 1384
          - België, 1947-1949, 1385
          - Brazilië, 1946-1949, 1386
          - Canada, 1947-1948, 1387
          - Columbia, 1946-1950, 1388
          - Denemarken, 1948-1949, 1389
          - Engeland, 1946-1949, 1390
          - Frankrijk, 1946-1950, 1391
          - Italië, 1946-1950, 1392
          - Nieuw-Zeeland, 1947, 1393
          - Oostenrijk, 1949, 1394